

DANNA MILADY BARRERA **VARGAS**

TECNOLOGA EN DISEÑO CNC

Email: Milady5084vargas@gmail.com



Teléfono: 3142042961



PERFIL

Tecnóloga en diseño CNC y estudiante de cuarto semestre de Ingeniera Mecánica, con más de 5 años de experiencia en el área metalmecánica. Me caracterizo por ser una persona responsable, creativa, y muy eficaz, me gusta trabajar en equipo de manera ordenada y objetiva. Soy muy directa en el momento de comunicarme.

EDUCACION

Tecnólogo en diseño de elementos mecánicos para su fabricación en máquinas CNC **SENA**

Enero 2016 – Junio 2017

Estudiante de cuarto semestre de Ingeniería Mecánica Escuela Tecnológica Instituto Técnico Central de la Salle Enero 2021 – En curso

EXPERIENCIA LABORAL

Diciembre 2016 - Abril 2021 Auxiliar de planta REMA S.A.S

Funciones:

- Realizar trabajos de ajuste en banco como; limar, pulir, roscar, brillar.
- Lectura y comprensión de planos metalmecánicos.
- Operar fresadoras universales convencionales, mecanizar diferentes tipos de materiales.
- Realizar afilado de cuchillas para diferentes tipos de industria.
- Mantener mi puesto de trabajo limpio y ordenado.
- Manejo de rectificadora plana, realizando ajustes de alta precisión.

Abril 2021 - Actualidad

Tornero Fresador

REMA S.A.S

Funciones:

Operar tornos y fresadoras convencionales. Mecanizados de precisión.

- Operar torno CNC, realizando programación de las operaciones, realizando diferentes tipos de montajes.
- Operar centros de mecanizado en funciones básicas de escuadrado, puesta a punto de mecanizados, para variedad de aceros.
- Lectura de planos, para fabricación de repuestos mecánicos y cuchillas industriales.
- Uso de elementos metrológicos como; calibrador pie de rey, micrómetros, flexómetros, goniómetros.
- Realizar afilado y mantenimiento de cuchillas para el sector maderero, alimenticio y cartonero.
- Mantener el aseo diario de la maquina y apoyar en los manteamientos preventivos y correctivos.

HABILIDADES TECNOLOGICAS

Solidworks Inventor Autocad Microsoft Excel Master Cam

REFERENCIAS

Nombre: Fabio Gutiérrez Salas Título: Ingeniero Industrial

Cargo: Coordinador de planta metalmecánica

Teléfono: 3046254482

Nombre: Yudi Estefany Barrera Vargas

Título: Contadora

Cargo: Gerente de cuenta Teléfono : 3203241476

Nombre: Juan Felipe Ávila Camargo

Título: tecnólogo en aviación

Cargo: Cabo tercero Fuerza Aérea Colombiana

Teléfono: 3182148482